臺灣臺中地方法院刑事判決　　　　　　　　　　　　　九十一年度交訴字第八四號
　　公　訴　人　臺灣台中地方法院檢察署檢察官
　　被　　　告　乙○○
　　選任辯護人　陳昭全律師
右列被告因公共危險等案件，經檢察官提起公訴 (九十年度偵字第二一六七五號)本
院判決如左：
    主  文
乙○○服用酒類，不能安全駕駛動力交通工具而駕駛，處有期徒刑貳月，如易科罰金
，以參佰元折算壹日。
被訴肇事逃逸部分，無罪。
    事  實
一、乙○○於民國九十年十一月三十日下午八許，在台中縣大里市故鄉ＫＴＶ內與友
    人唱歌並飲用酒類後，已達不能駕駛動力交通工具之程度，仍於同日晚上十時許
    駕駛車號ＮＱ－３８１５自小客車搭載其女友劉卉婷，沿台中市○○路由崇德路
    往北屯路方向行駛，欲返回台中市○○區○○路二巷二弄三之一號住處。嗣於同
    日晚上十一時十分許，行經松竹路與北新路口，欲右轉北新路時，因酒後注意力
    薄弱其自小客車右前輪靠保險桿處不慎撞擊同方向由丙○○所駕駛之車號ＯＷＳ
    －９６１號機車之左側車身，致丙○○之機車倒地而往右前方滑行約五、六公尺
    遠，致丙○○受有頭部外傷等傷害（傷害部分經檢察官另為不起訴處分）。乙○○駕車擦撞到丙○○機車時，因其已達酒醉且因緊閉車窗聽音樂，以致未查覺發
    生車禍，仍將車輛開回其台中市○○區○○路二巷二弄三之一號住處樓下停放。
    嗣因丙○○之隨行友人目睹事發經過，尾隨至乙○○上開住處，並告知其自小客
    車撞擊丙○○機車等情，惟乙○○當場予以否認。旋即報警處理，於翌日二時三
    分許測得乙○○呼氣酒精濃度為每公升○、七毫克，而查獲上情。
二、案經台中市警察局第五分局報告檢察官偵查起訴。
    理  由
甲、有罪部分：
一、右揭酒後不能安全駕駛車輛之犯罪事實，已據被告乙○○於警訊及偵審中坦承不
    諱，核與被害人丙○○及証人甲○○証述情節相符，並有道路交通事故調查報告
    表、酒精濃度測試值、測試觀察紀錄表、違反道路交通管理事件通知單、車損照
    片等件可資佐證。經查，依上開酒精濃度測試報告所載，被告於肇事後翌日上午
    二時三分許，測試其酒精濃度為為每公升○、七毫克，且上開酒精濃度係被告於
    肇事約三小時後後所測得之結果，依酒精濃度在人体內代謝作用，則肇事當時其
    酒精濃度當不止此數值，可以認定。按服用酒類不能安全駕駛動力交通工具之認
    定，參考德國、美國之認定標準，對於酒精濃度呼氣已達每公升○．五五毫克或
    血液濃度達百分之○．一一以上，肇事率為一般正常人之十倍，應認為已達不能
    安全駕駛之標準（法務部八十八年五月十八日八八年度法檢字第一六六九號函參
    照），被告所測得吐氣中所含酒精濃度高達每公升○、七毫克，猶超過０‧五五
    ＭＧ／Ｌ甚多，其駕駛車輛之注意能力已因飲酒而較平日為低，並與他車擦撞，
    顯已達不能安全駕駛動力交通工具之程度甚明。故本件事證明確，被告犯行堪以
    認定，應予依法論科。
二、核被告所為，係犯刑法第一百八十五條之三之公共危險罪。爰審酌被告酒醉後已
    不能安全駕駛，仍不顧公眾之安危，貿然駕車，犯後坦承犯行及肇事後已與被害
    人達成和解（有和解書一份附卷足參），取得被害人諒解等一切情狀，從輕量處
    如主文所示之刑，並諭知易科罰金之折算標準，以資懲儆。
乙、無罪部分：
一、公訴意旨略以：被告於右揭時地駕駛車牌號碼ＮＱ－３８１５自小客車，擦撞到
    丙○○機車倒地受傷後，竟未下車查看並報警叫救護車，反另行起意迅速將肇事
    車輛開回台中市○○區○○路二巷二弄三之一號住處停放，因認被告涉有刑法第
    一百八十五條之四之肇事逃逸公共危險罪嫌云云。
二、按犯罪事實應依證據認定之，無證據不得推定其犯罪事實，又不能證明被告犯罪
    者，應諭知無罪之判決，刑事訴訟法第一百五十四條、第三百零一條第一項定有
    明文。又認定不利被告之事實，須依積極證據，苟積極證據不足為不利於被告事
    實之認定時，即應為有利被告之認定，最高法院三十年上字第八一六號判例亦著
    有明文。
三、公訴人認被告涉有肇事逃逸罪之犯行，無非以被害人丙○○之指訴及依卷附車損
    照片所示，被害人丙○○所有機車車頭導流板部分幾乎全毀，左側腳踏板亦全部
    破損、、、、、、機車受損情況非輕，當時撞擊力不小，且被告行車方向係右轉
    北新路而撞擊點又在被告所應注意且可注意之車頭右前方處，被告不能諉稱不知
    為其主要論據。訊據被告乙○○則堅決否認有為右揭肇事逃逸犯行，辯稱：伊雖
    有碰撞到東西的感覺，但以為係壓到他物，因酒後一面聽意樂，沒有感覺到有擦
    撞到機車，且肇事地點與其住處台中市○○區○○路二巷二弄三之一號，即肇事
    後停車地點相距不到五十公尺，並將車停放於北新路上，其無肇事逃逸之故意等
    語。經查：
 （一）本件車禍事故，係被告酒後其呼氣酒精濃度達每公升○、七ＭＧ／Ｌ以上（
       肇事當時酒精濃度當不止此數值），有不能安全駕駛動力交通工具之狀況，
       仍於九十年十一月三十日下午十時許駕駛車號ＮＱ－３８１５自小客車搭載
       其女友劉卉婷，沿台中市○○路由崇德路往北屯路方向行駛，欲返回台中市
       北屯區○○路二巷二弄三之一號住處。嗣於同日晚上十一時十分許，行經松
       竹路與北新路口，欲右轉北新路時，因酒後注意力薄弱其自小客車右前輪靠
       保險桿處不慎撞擊同方向由丙○○所駕駛之車號ＯＷＳ－９６１號機車之左
       側車身，致丙○○之機車倒地而往右前方滑行約五、六公尺遠，致丙○○受
       有頭部外傷等傷害。肇事後被告仍駕駛其小客車開回其住處台中市○○區○○路二巷二弄三之一號住處樓下停放，嗣因丙○○之隨行友人目睹事發經過
       ，尾隨至乙○○上開住處，並告知其自小客車撞擊丙○○機車等情，惟乙○○當場予以否認。旋即報警處理，於翌日二時三分許測得乙○○呼氣酒精濃
       度為每公升○、七毫克，而查獲等情，此為公訴人起訴書所載明，並据証人
       甲○○及本件處理員警白雪山等二人於偵查中証述明確。另証人即坐於被告
       車內之乘客劉卉婷於偵查中亦証稱：我們的車開到被告家時就有人（指甲○○）追上來說被告撞上人，我不知道發生什麼事，乙○○也說沒有撞到人，
       我們就上樓去，後來路邊攤的攤販打電話說我們有撞到人，我們才出面說明
       ，車子在行進中並未感覺到有撞到人等語。是被告自警訊及偵審中均稱其並
       不知道有撞到人，自屬有据，難認係卸責之詞。
 （二）又依卷附現場圖及車損照片顯示，被告所駕駛之小客車僅右前車輪之輪蓋有
       一小凹損，其餘並無碰撞痕跡，被害人之機車左側踏板些微破裂、車前燈損
       害、右側護蓋脫落、現場遺留刮痕九、三公尺等情以觀，足見本件車禍係被
       告於右轉時其小客車右前車輪處，不慎擦撞機車之左側車身，致丙○○之機
       車倒地而往右前方滑行，該機車所受上述損壞均係碰撞滑行所衍生之損害，
       且本件車禍並非正面撞擊而係側面擦撞，其撞擊力不大，亦堪認定，公訴人
       徒以上開機車受損情形非輕，而推論撞擊力非小云云，尚嫌速斷。且查被告
       既因酒醉駕車，已如前述，其注意已較薄弱，又其供稱因緊閉車窗並一面聽
       音樂，以致未發覺發生車禍，衡情堪以採信。
 （三）另証人甲○○於本院審理中到庭証稱：被告右轉時撞到丙○○後，伊就跟著
       被告車回家，等被告路邊停好車後，伊告訴被告撞到人了，被告說沒有撞到
       人，伊感覺被告有喝酒，肇事地點離被告停車地點約二、三百公尺等語。凡
       此，在在足以証明本件被告肇事後並非刻意加速逃逸，否則証人甲○○不可
       能駕駛機車尾隨其後並同時到達被告住處，又被告將車停放在其住處之馬路
       上，距肇事地點相距僅二、三百公尺，足見被告當時確因酒後而不知其駕車
       撞傷被害人丙○○之事，所辯並非故意逃逸，可以採信。
 （四）按刑法第一百八十五條之四肇事逃逸罪，係以故意犯為要件，並不處罰過失
       犯。本件被告並無於肇事後故意逃逸之主觀上犯意，即難以上開罪責相繩。
       此外，尚乏極証据足以証明被告有肇事逃逸之犯行，是不能證明被告犯罪，
       應諭知被告無罪之判決，庶免冤抑。
據上論斷，應依刑事訴訟法第二百九十九條第一項前段、第三百零一條第一項前段、
刑法第一百八十五條之三、第四十一條第一項、罰金罰鍰提高標準條例第二條，判決
如主文。
中      華    民      國    九十一    年      六      月      六      日
                                      台灣台中地方法院交通法庭
                                          法  官    許 金  樹
右正本證明與原本無異。
如不服本判決，應於判決送達後十日內向本院提出上訴狀，上訴於臺灣高等法院臺中
分院(須附繕本)。
                                          書記官
中      華      民      國    九十一    年      六      月      六      日
附錄論罪科刑實體法條文：
刑法第一百八十五條之三
服用毒品、麻醉藥品、酒類或其他相類之物，不能安全駕駛動力交通工具而駕駛者，
處一年以下有期徒刑、拘役或三萬元以下罰金。
